【裁判字號】    89,易,608
【裁判日期】    900608
【裁判案由】    毒品危害防制條例
【裁判全文】
臺灣宜蘭地方法院刑事判決                          八十九年度易字第六八號
    公  訴  人  臺灣宜蘭地方法院檢察署檢察官
    被      告  甲○○
右列被告因違反毒品危害防制條例案件，經檢察官聲請簡易判決處刑（八十九年度毒
偵字第一三四二號），本院羅東簡易庭認不宜以簡易判決為之，移送前來，本院依通
常程序，判決如左：
    主  文
甲○○施用第二級毒品，累犯，處有期徒刑柒月。
    事  實
一、甲○○於民國八十七年間因違反麻醉藥品管理條例案件，經本院判處有期徒刑四
    月，於八十七年九月十五日執行完畢出監，又因施用毒品案件，經本院以八十七
    年度毒聲字第一八一號裁定送觀察、勒戒後，認無繼續施用毒品之傾向，由台灣
    宜蘭地方法院檢察署於八十八年二月十二日以八十七年（公訴人誤植為八十八年
    ）度偵字第二四五三號為不起訴處分確定。復因施用毒品案件，經本院於八十八
    年三月十八日以八十八年度毒聲字第二０五號裁定送觀察、勒戒後，認有繼續施
    用傾向，而經本院於同年九月六日以八十八年度毒聲字第七六０號裁定令入戒治
    處所，施以強制戒治，並經本院於同年十二月二十七日（公訴人誤植為二十一日
    ）以八十八年度羅簡字第一九七號判處有期徒刑六月確定在案。於八十九年一月
    五日本院以八十九年毒聲字第一號裁定停止戒治，所餘期間並付保護管束，惟甲
    ○○竟於保護管束期間內之同年七月二十七日上午十一時二十五分採尿送驗前四
    日內某時，在不詳處所，施用第二級毒品甲基安非他命一次，嗣於同年七月二十
    七日向台灣宜蘭地方法院檢察署觀護人報到並採尿，因該次採尿送驗結果呈甲基
    安非他命陽性反應，因而查知上情。
二、案經台灣宜蘭地方法院檢察署檢察官聲請簡易判決處刑。
    理  由
一、訊之被告甲○○矢口否認右揭施用第二級毒品甲基安非他命之事實。辯稱：未施
    用毒品，我只有喝維士比云云。查被告於八十九年七月二十七日向觀護人報到，
    於同日上午十一時二十五分採尿送驗後，檢驗結果呈甲基安非他命陽性反應，有
    台灣檢驗科技股份有限公司出具之濫用藥物尿液檢驗報告、法務部調查局檢驗通
    知書各一紙在卷可稽。被告甲○○二次檢驗均以ＧＣ／ＭＳ氣相層析質譜儀法確
    認，其結果仍有甲基安非他命反應，當不致有偽陽性反應，且據文獻資料指出甲
    基安非他命經口服投與後約百分之七十於二十四小時內自尿中排出，約百分之九
    十於九十六小時內自尿中排出，推斷當不致超過四日（行政院衛生署藥物食品檢
    驗局八十一年二月八日函可稽），足認被告甲○○確有於驗尿前四日某時施用第
    二級毒品甲基安非他命，其辯稱未施用毒品等語不足採信。再查，被告甲○○因
    施用毒品案件，經本院以八十七年度毒聲字第一八一號裁定送觀察、勒戒後，認
    無繼續施用毒品之傾向，由台灣宜蘭地方法院檢察署於八十八年二月十二日以八
    十七年度偵字第二四五三號為不起訴處分確定。復因施用毒品案件，經本院於八
    十八年三月十八日以八十八年度毒聲字第二０五號裁定送觀察、勒戒後，認有繼
    續施用傾向，而經本院於同年九月六日以八十八年度毒聲字第七六０號裁定令入
    戒治處所，施以強制戒治，並經本院於同年十二月二十七日以八十八年度羅簡字
    第一九七號判處有期徒刑六月確定在案，於八十九年一月五日本院以八十九年毒
    聲字第一號裁定停止戒治，所餘期間並付保護管束等情，有台灣宜蘭地方法院檢
    察署刑案資料查註紀錄表一紙、本院八十八年度毒聲字第二０五號、八十八年度
    毒聲字第七六０號、八十九年度毒聲字第一號裁定書三紙、八十八年度羅簡字第
    一九七號判決書一紙附卷可稽。被告罪證明確，犯行堪予認定，應依法論科。
二、核被告甲○○所為，係犯毒品危害防制條例第十條第二項之施用第二級毒品罪，
    其持有第二級毒品甲基安非他命之低度行為，為施用之高度行為所吸收，不另論
    罪。又查被告前於八十七年間因違反麻醉藥品管理條例案件，經本院判處有期刑
    四月確定，於八十七年九月十五日執行完畢，有臺灣高等法院檢察署刑案紀錄簡
    覆表在卷足憑，五年內再犯本件有期徒刑以上之罪，為累犯，依法加重其刑。爰
    審酌被告之素行、施用甲基安非他命之犯罪動機、目的、屬自損身命之犯罪手段
    、對國家社會所生之危害，及其犯罪後否認之態度等一切情狀，量處如主文所示
    之刑。
據上論斷，應依刑事訴訟法第四百五十二條、第二百九十九條第一項前段、毒品危害
防制條例第十條第二項，刑法第十一條前段、第四十七條，判決如主文。
本案經檢察官林慧到庭執行職務。
中    華    民    國    九十      年      六        月        八        日
                                  臺灣宜蘭地方法院刑事第二庭
                                      法  官  郭  淑  珍
右正本證明與原本無異。
如不服本判決，應於判決送達後十日內，向本院提出上訴狀。（應附繕本）
                                          書記官  陳  淑  宜
中    華    民    國    九十      年      六        月        十二      日
附錄法條：
毒品危害防制條例第十條第二項
施用第二級毒品者，處三年以下有期徒刑。


司法院資訊處製作；財團法人民間司法改革基金會備份。
